【裁判字號】    95,易,558
【裁判日期】    950810
【裁判案由】    竊盜
【裁判全文】
臺灣板橋地方法院刑事判決               95年度易字第558號
公  訴  人  臺灣板橋地方法院檢察署檢察官
被      告  丙○○
上列被告因竊盜案件，經檢察官提起公訴（九十五年度偵字第五
三九０號），被告於本院準備程序進行中，就被訴犯罪事實為有
罪之陳述，經本院合議庭裁定改行簡式審判程序審理後，判決如
下：
    主  文
丙○○共同竊盜，處有期徒刑肆月，如易科罰金，以佰元折算
壹日。
    事  實
一、丙○○曾因竊盜案件，於民國九十四年八月三十日經本院以
    九十四年度簡字第三三八二號判決判處拘役二十日、緩刑二
    年確定（嗣經撤銷緩刑）；又因竊盜案件，於九十五年一月
    二十七日經本院以九十四年度簡字第六０四六號判決判處有
    期徒刑三月確定（以上均不構成累犯）。詎丙○○猶不知悔
    改，於前案尚未執行之際，竟與甲○○（現由本院通緝中）
    共同基於意圖為自己不法所有之犯意聯絡，由丙○○騎乘其
    所有之車牌號碼ＭＤＯ─九六八號（起訴書誤載為ＭＯＤ─
    九六八號）重型機車搭載甲○○一同尋找行竊目標，於九十
    五年三月七日凌晨三時五十分許，行經臺北縣林口鄉南勢村
    南勢五三之一號空地時，見乙○○置放於該空地鐵絲網圍籬
    內之鐵角材無人看管，竟由丙○○自某圍籬破洞鑽入該空地
    ，徒手將鐵角材共三十四支搬出，交由在圍籬外之甲○○接
    力搬運置放至前開機車腳踏板上，渠二人得手後正欲騎乘機
    車離去之際，為前來巡視之乙○○發現而報警當場查獲，並
    起獲上開鐵角材三十四支。
二、案經乙○○訴由臺北縣政府警察局新莊分局報請臺灣板橋地
    方法院檢察署檢察官偵查起訴。
    理  由
一、上開事實，業據被告丙○○於警詢、檢察官偵查及本院行準
    備程序、審理時均坦承不諱，核與同案被告即共犯甲○○於
    於警詢及檢察官偵查中供承情節相符，並經證人即被害人乙○○於警詢及檢察官偵查中指訴明確，復有贓物認領保管單
    一件及現場照片六張附卷可稽。足認被告前揭自白核與事實
    相符，堪以採信。本件事證明確，被告犯行洵堪認定，應依
    法論科。
二、論罪科刑部分：
（一）查被告行為後，刑法施行法已於九十五年六月十四日增訂
      該法第一條之一規定，並自九十五年七月一日施行，其將
      刑法分則所定罰金之貨幣單位均改為新臺幣，並分別提高
      為三倍或三十倍；另刑法第三十三條第五款關於罰金刑之
      規定、第二十八條關於共同正犯之規定、第四十一條第一
      項關於易科罰金折算標準之規定，均已於九十四年二月二
      日修正公布，並同自九十五年七月一日施行。按同於九十
      五年七月一日修正施行之刑法第二條規定，乃係關於新舊
      法比較適用之準據法，其本身無關行為可罰性要件之變更
      ，故於九十五年七月一日前揭法律修正施行後，如有涉及
      比較新舊法之問題，即應逕依修正後刑法第二條第一項規
      定，為「從舊從輕」之比較；且比較時，應就罪刑有關之
      共犯、未遂犯、連續犯、想像競合犯、牽連犯、結合犯以
      及累犯加重、自首減輕、暨其他法定加減原因與加減例等
      一切情形，綜其全部罪刑之結果而為比較（參見最高法院
      九十五年度第八次刑事庭會議決議意旨）。茲就本件分述
      如下：
    (1)刑法分則編各罪所定罰金之貨幣單位原為銀元，且依修正
      前刑法第三十三條第五款規定，罰金刑為一銀元以上，而
      有關罰金倍數之調整及銀元與新臺幣之折算標準，則定有
      「罰金罰鍰標準條例」及「現行法規所定貨幣單位折算新
      臺幣條例」，除罰金以一銀元折算三元新台幣外，並將七
      十二年六月二十六日以前修正之刑法部分條文罰金數額提
      高二至十倍，其後修正者則不再提高倍數；嗣修正後刑法
      第三十三條第五款則將罰金刑提高為新臺幣一千元以上，
      並以百元計算之，且因刑法第三十三條第五款所定罰金貨
      幣單位既已改為新臺幣，刑法分則編各罪所定罰金之貨幣
      單位亦應配合修正為新臺幣，且考量刑法修正施行後，不
      再施用「現行法規所定貨幣單位折算新臺幣條例」，為使
      刑法分則編各罪所定罰金之最高數額與刑法修正前趨於一
      致，爰增訂刑法施行法第一條之一規定，將刑法分則編各
      罪所定罰金之貨幣單位均改為新臺幣，並將七十二年六月
      二十六日以前修正之刑法部分條文罰金數額提高為三十倍
      ，其後修正者則提高為三倍。是以，刑法分則編各罪所定
      罰金刑之最高數額，於上開規定修正後仍屬一致，並無不
      同；但其罰金刑之最低數額，則比修正前提高，從而，自
      以修正前之規定較為有利。
    (2)修正後刑法第二十八條規定：「二人以上共同實行犯罪之
      行為者，皆為正犯。」，依上開條文之立法說明，乃在於
      修正共同正犯之參與類型，以「實行」概念下之共同參與
      行為始足當之，剔除完全未參與犯罪相關行為「實行」之
      「陰謀共同正犯」及「預備共同正犯」，是修正後之共同
      正犯之可罰性要件之範圍業已限縮，乃屬行為可罰性要件
      之變更。惟就本件被告二人成立共同正犯參與樣態而言，
      適用修正前後刑法之結果均無二致。
    (3)修正後刑法第四十一條第一項前段關於得易科罰金之折算
      標準，由「得以一元以上三元以下折算一日」（按：此規
      定配合修正前罰金罰鍰提高標準條例第二條〈現已刪除〉
      規定，就其原定數額提高為一百倍折算一日，則最高應以
      銀元三百元折算一日，經折算為新臺幣後，應以新臺幣九
      百元折算為一日），提高為「以新臺幣一千元、二千元或
      三千元折算一日」，並刪除「因身體、教育、職業、家庭
      之關係或其他正當事由，執行顯有困難」之條件。是以修
      正前關於易科罰金之折算標準金額較低，自係較為有利。
    (4)準此而論，本件綜合罪刑全部結果，整體為新舊法之「從
      舊從輕」比較，應以行為時即修正前之舊法對被告有利，
      自應整體依刑法第二條第一項前段規定，適用行為時即修
      正前刑法第三十三條第五款、第二十八條、第四十一條第
      一項前段及罰金罰鍰提高標準條例刪除前第二條等規定，
      合先敘明之。
（二）核被告所為，係犯刑法第三百二十條第一項之竊盜罪。又
      被告丙○○與共犯甲○○間，就上開竊盜犯行，有犯意之
      聯絡，及行為之分擔，俱為共同正犯。爰審酌被告曾有竊
      盜前科、素行不佳，及其犯罪之動機、目的、手段、犯罪
      後已坦承犯行之態度等一切情狀，量處如主文所示之刑，
      並依修正前刑法第四十一條第一項前段之規定，諭知易科
      罰金之折算標準，以示懲儆。
三、同案被告甲○○部分，俟其到案後另行審結。
據上論斷，應依刑事訴訟法第二百九十九條第一項前段、第二百
七十三條之一第一項，刑法第二條第一項前段、修正前第二十八
條、第三百二十條第一項、修正前第四十一條第一項前段，罰金
罰鍰提高標準條例第一條前段、刪除前第二條，判決如主文。
本案經檢察官郭學廉到庭執行職務。
中    華    民    國    95    年    8     月    10    日
                        刑事第七庭    法  官  崔玲琦
以上正本證明與原本無異。
如不服本判決應於送達後十日內向本院提出上訴狀。
                                      書記官  謝秀青
中    華    民    國    95    年    8     月    14    日
附錄本案論罪科刑之法律條文；
中華民國刑法第三百二十條第一項：
意圖為自己或第三人不法之所有，而竊取他人之動產者，為竊盜
罪，處五年以下有期徒刑、拘役或五百元以下罰金。


司法院資訊處製作；財團法人民間司法改革基金會備份。
